【裁判字號】    97,審訴,2674
【裁判日期】    971226
【裁判案由】    毒品危害防制條例
【裁判全文】
臺灣桃園地方法院宣示判決筆錄        97年度審訴字第2674號
公  訴  人  臺灣桃園地方法院檢察署檢察官
被      告  甲○○
指定辯護人  本院公設辯護人  林銘宏
上列被告因毒品危害防制條例案件（起訴案號：97年度毒偵字第
4566號），於中華民國97年12月26日下午5 時，在本院第十法庭
宣示判決，出席職員如下：
          法  官  劉為丕
          書記官  陳淑瓊
法官起立朗讀判決主文、犯罪事實要旨、處罰條文，及告以上訴
限制、期間並提出上訴狀之法院，且諭知記載其內容：
一、主  文：
    甲○○施用第二級毒品，累犯，處有期徒刑陸月；又施用第
    一級毒品，累犯，處有期徒刑拾月，扣案之第一級毒品海洛
    因貳包（合計淨重壹點零玖公克，空包裝總重零點肆公克
    ）均沒收銷燬之。應執行有期徒刑壹年貳月，扣案之第一級
    毒品海洛因貳包（合計淨重壹點零玖公克，空包裝總重零點
    肆公克）均沒收銷燬之。
二、犯罪事實要旨：
  (一)甲○○觀察、勒戒、強制戒治處遇及前科：
    1.前於民國87年間因施用毒品案件，經本院以87年度毒聲字
      第667 號裁定送觀察、勒戒後，認有繼續施用毒品之傾向
      ，再由本院以87年度毒聲字第978 號裁定令入戒治處所施
      以強制戒治，因其戒治成效經評定為合格，復經本院以87
      年度毒聲字第2965號裁定停止戒治，且於87年12月10日停
      止戒治出所，並付保護管束，迄至88年7 月27日保護管束
      期滿未經撤銷，視為強制戒治期滿執行完畢，此次施用毒
      品犯行，並經臺灣桃園地方法院檢察署檢察官以88年度戒
      偵字第54號為不起訴處分確定。
    2.另於80年間因違反麻醉藥品管理條例案件，經臺灣臺北地
      方法院以80年度易字第3198號判決，判處有期徒刑8 月，
      緩刑3 年確定；次因違反麻醉藥品管理條例案件，經臺灣
      臺北地方法院以80年度易字第6651號判決，判處有期徒刑
      3 月確定；於82年間復因違反麻醉藥品管理條例案件，經
      本院以83年度訴字第251 號判決，判處有期徒刑5 年6 月
      確定；於83年間又因違反麻醉藥品管理條例案件、偽造文
      書等案件，經本院以83年度訴字第692 號判決，分別判處
      有期徒刑7 月、4 月，並定應執行刑為有期徒刑10月確定
      ，上開82、83年間之案件，並經本院以84年度聲字第2499
      號裁定，定其應執行刑為應執行有期徒刑6 年3 月確定，
      前開緩刑宣告亦經撤銷緩刑確定，前開數罪經入監接續執
      行，於85年10月2 日假釋出監，假釋期間因違反保護管束
      應遵守事項，遭撤銷假釋，尚餘殘刑4 年5 月15日。
    3.於86年間違反麻醉藥品管理條例案件，經本院以86年度易
      字第4387號判決，判處有期徒刑10月確定，並與上開殘刑
      入監接續執行後，於91年8 月15日假釋出監，假釋期間因
      違反保護管束應遵守事項，遭撤銷假釋，尚餘殘刑1 年3
      月21日。
    4.於92年間（即前開強制戒治執行完畢後5 年內）復因施用
      第一、二級毒品等案件，經本院以92年度毒聲字第2202號
      裁定令入戒治處所施以強制戒治，後於93年1 月9 日因法
      律修正報結出所，該次施用毒品犯行，並經本院以92年度
      訴字第1751號判決，分別判處有期徒刑1 年、8 月，並定
      應執行刑為有期徒刑1 年6 月確定；又因轉讓毒品案件，
      經本院以93年度訴字第1097號判決，判處有期徒刑1 年10
      月確定後，上開三罪，另經本院以96年度聲減字第1085號
      裁定，將92年間施用毒品等案件減其宣告刑2 分之1 後，
      並與93年間轉讓毒品案件，定其應執行刑為應執行有期徒
      刑2 年5 月確定，且與前開殘刑接續執行，已於96年7 月
      23 日 依行刑累進處遇條例之規定縮短刑期後刑期期滿執
      行完畢。
  (二)詎其仍不知悛悔，復分別基於施用第一級毒品海洛因及第二
    級毒品甲基安非他命之犯意，於97年7 月27日晚間7 、8 時
    許，在桃園縣大溪鎮○○路○段242 號住處內，先後以抽煙
    之方式，施用第二級毒品甲基安非他命及第一級毒品海洛因
    各1 次。嗣於翌（28）日下午4 時20分許，在桃園縣八德市
    ○○路961 巷27號旁為警查獲，並扣得供其施用所持有之第
    一級毒品海洛因2 包（合計淨重1.09公克，空包裝總重0.43
    公克）。
三、處罰條文：
    毒品危害防制條例第10條第1 項、第2 項、第18條第1 項前
    段，刑法第11條、第47條第1 項、第51條第5 款。
四、協商判決除有刑事訴訟法第455 條之4 第1 項第1 款於本訊
    問程序終結前，被告撤銷協商合意或檢察官撤回協商聲請者
    ；第2 款被告協商之意思非出於自由意志者；第4 款被告所
    犯之罪非第455 條之2 第1 項所定得以協商判決者；第6 款
    被告有其他較重之裁判上一罪之犯罪事實者；第7 款法院認
    應諭知免刑或免訴、不受理者情形之一，及違反同條第2 項
    「法院應於協商合意範圍內為判決；法院為協商判決所科之
    刑，以宣告緩刑或2 年以下有期徒刑、拘役或罰金為限」之
    規定者外，不得上訴。
五、如有前項得上訴之情形者，得自收受判決送達後10日內，向
    本院提出上訴書狀，上訴於第二審法院。
中    華    民    國    97    年    12    月    26    日
                        刑事庭      法  官  劉為丕
                                    書記官  陳淑瓊
以上正本證明與原本無異
                                    書記官  陳淑瓊
中    華    民    國    97    年    12    月    26    日
附錄本案論罪科刑依據之法條：
毒品危害防制條例第10條
施用第一級毒品者，處六月以上五年以下有期徒刑。
施用第二級毒品者，處三年以下有期徒刑。


司法院資訊處製作；財團法人民間司法改革基金會備份。
